

孟祥程 Java工程师(偏架构) 研发经理 Android架构师



EDUCATION

o 大连理工大学

/ Spe 2010- Jul 2014

软件工程 工学学士

毕业设计《时间胶囊》 成绩93分,优秀毕设

获得三好学生称号一次 科技**实**践优秀生两次**优**秀学生干部称号

- "**蓝桥**杯"全国软件设计大赛辽宁省一等奖 "卓越杯"Android 应用设计大赛全国优秀奖
- 北京航空航天大学软件学院 / Oct 2015- Today 大数据技术在职研究生,正在读



WORK EXPERIENCE

- O 国家电网电子商务有限公司 / Spe 2016- Today 架构师+研发经理(管理20人) 主要职责:负责公司互联网金融业务的架构改造和研发管理;负责电 e 宝移动端二代、三代架构搭建和规划及开发工作安排和调度。负责第三方中间件采购技术评估。
- 北京罗藤银河网络科技有限公司 / Mar 2015- Aug 2016 创业合作伙伴,技术入股,占有股份,因创业失败离职 主要职责: "指点"移动端负责人,前期独立开发 Android 项目, 后期管理移动端团队并对 Android 产品优化。
- O 大连联达科技有限公司 / Oct 2013- Feb 2015 自己能力得到了质的提升 主要职责:协助项目经理完成 Android 产品的开发,"摇点"项目 的核心开发人员。



PROFILE

研发潜力股,喜欢有挑战性的工作,有强烈的责任心,开发过程中考虑正常最优流程及非正常流程处理,代码能够自我严格测试。追崇Geek精神,追求技术革新,也会发博客总结下工作经验和填过的坑及学到的新知识。后台: SpringBoot、Maven、ZooKeeper、RocketMQ、Dubbo、Redis、Swagger2

(https://centmeng.github.io/categories/%E5 30%8E%E7%AB%AF%E6%8A%80%E6%96

MAP/)了解Hadoop、Storm、Spark、

HBase, Solr, Nginx

前端: Android, JsBridge(仿照大神自写)、ace-admin、Thymeleaf

其他: 机器学习算法、R、Python

期望工作:团队开发热情高,良好的职业规划



CONTACT ME



15848215558



mengshaojie@188.com



北京



WebSite

- 个人博客 https://centmeng.github.io/
- CSDN http://blog.csdn.net/u01193047
- Github https://github.com/CentMeng



RECREATION



2017-06~至今 互联网金融(个人金融+企业金融)

项目描述: 国网电商金融是国网电商公司充分发挥国家电网公司丰富的资源及品牌优势,通过互联网平台对接市场,利用金融工具创新融合发展,为广大社会客户提供多元化的互联网金融服务。互联网金融主要分为企业金融、个人金融和大数据征信三大板块,包含供应链金融、票据融资、光伏金融、电e贷、电e盈、个人金融和企业征信七大业务线。

主要技术: 个人金融采用Spring, SpringMVC, iBatis, 企业金融采用微服务架构

责任描述:前期接手企业金融(电e盈,电e贷)并对其进行架构改造,以电e盈为基础,主抓技术改造和架构研究,作为试点项目,逐步将技术推广到电e贷及个金项目中。同时规划互联网金融未来架构方向,加强网络层接入及大数据技术融入,主要涉及Nginx,Flume日志收集、KafKa、HBase、HDFS、Spark、Echart、Hadoop,impala等技术引入,形成初步数据实时分析和离线分析功能,深入数据分析功能,加强与业务部门合作,结合机器学习和深度学习算法提供有利于业务开展及公司发展的有利性建议。前期电e盈技术改造主要涉及JDK升级(JDK1.6-JDK1.8),代码管理工具升级(SVN-GIT),微应用架构改造升级(Spring-SpringBoot),容器升级(Weblogic-Tomcat),持久化工具升级(IBatis-MyBatis),为公司架构改造和升级奠定了基础。

2017-06~至今 电e盈(<u>https://www.95598pay.com/</u>)

项目描述: 电e盈是由国网电商公司联合多家优质金融机构,创新为企业用户提供的一款纯线上操作的电费保本理财产品。企业获得稳定的理财收益同时,可使用电力智能交费服务,理财资金直接用于交纳电费,使用灵活便捷。

开发环境: mac os、IDEA、Maven、Git

Dubbo, ZooKeeper (注册中心及分布式锁)

主要技术: spring-boot技术应用(多profile实现,非parent继承、自定义配置、log4j自定义配置、dubbo集成、MyBatis集成、JPA集成、定时任务、web应用), maven(私有库搭建,项目及jar包上传,多jdk版本发布配置),

责任描述:负责后台架构研究(spring boot架构及RocketMQ、Redis、ZooKeeper、Dubbo等技术研究)及项目架构搭建;带领团队成员开发业务需求;指导解决团队成员开发中遇到的问题;架构整改提出者及实施者。

2016-08~ 至今 电e宝 (https://www.95598pay.com/)

项目描述: "电e宝"是国家电网公司自有全网通互联网电费代收支付平台,是国家电网为市民提供的一种全新的"拇指生活体验"电力服务渠道。日活达到百万,预估日后用户达2.2亿。

开发环境: mac os、Android SDK、Android Studio、Git

主要技术: Retrofit+okhttp3+RxJava, 增量更新, 支付sdk, MVP 责任描述: 搭建电e宝二代架构, 并规划未来架构方向(移动互联网与大数据结合); 参考大神写了JsBridge框架

(https://github.com/CentMeng/CommonJavaJsBridge), 用于H5与Native交互。

2015-03~ 2016-08 指点(http://www.zhid58.com)

项目描述: 教育类的知乎平台,汇聚了全球500所名校精英,国内985,211重点大学学生,以1对1的线上,线下交流模式,分享他们的教育经验,旨在解决教育信息不真实,不透明的问题,帮助广大的学子在求学的道路上取得捷径,实现自己的人生价值。

开发环境: mac os、Android SDK 3.0、Android Studio、Git

主要技术:增量更新,环信聊天(语音,视频,图片,文件发送),智能更新,单文件多线程下载,七牛音视频处理,支付宝和微信第三方支付,资金记录管理,图片处理,NDK开发,cordova,图文混排技术,PDF文件下载和预览、vollev框架的搭建和使用。

功能描述:信息展示(点师信息、学校信息和话题信息图文形式展示),资料上传(发布话题,个人资料填写),预约功能(线上和线下预约以及时间选择),时间排期(我的排期和设置排期),第三方支付(支付宝支付和微信支付),cordova本地H5交互,环信SDK集成(点师与点友线上交流),更新(增量更新,自动更新,ndk技术),资金记录,益答(类似于分答,支持手写和语音两种方式),设置(个人设置和安全设置),推送,动态启动页,点师动态(图文编辑和展示,视频录制上传及播放)。

责任描述: 从零开始,自己一手孕育出的项目,包括项目的需求获取以及功能分析,主体构建,功能实现,后期测试独立完成

2014-03~2015-02 摇点点餐系统 (http://www.5yaodian.com)

Android顾客端(市场应用"摇点")

项目描述: 点餐、预约、外卖、团购集成一体的掌上点餐软件

开发环境: windows、Android2.3、eclipse、SVN

主要技术: Android组件、Android控件及自定义控件、Android图片处理、

Android动画效果、事件处理、图片上传、spring-android-restHTTP框架使用、二维码扫描、Mob分享、支付宝支付、微信支付等。

功能描述:负责团购(团购列表、团购详情、图文详情和套餐选择)、菜品相关功能(菜品备注、菜品详情和外卖确认),我的功能(我的点餐、我的预约、我的外卖、我的团购列表及详情功能和头像上传以及我的账户修改),支付(已支付、未支付和未评价列表)、第三方功能(第三方登录和分享以及支付宝支付、微信支付)和轮盘后续功能。

责任描述:从零起步,参考淘点点(现在的口碑外卖)进行研究,和同项目组成员一块讨论需求,分析业务,一步步摸索开发项目。

Android服务员端(手机智能点餐宝):

项目描述:为餐厅服务员量身定制的菜品点餐软件,集菜单、订单、台况、会员、预约、外卖、排队处理为一体的手机智能点餐宝。

开发环境: windows、Android SDK 3.0、eclipse、SVN

主要技术: Android组件、Android控件及自定义控件、Android图片处理、Android动画效果、事件处理、图片上传、spring-android-restHTTP框架使用。

功能描述:桌台详情、菜品点餐、预约、外卖、呼叫、会员、更多、日志输出、账单、设置、快速点餐(自定义九宫格键盘)。

责任描述:从零起步,参考淘点点(现在的口碑外卖)进行研究,和同项目组成员一块讨论需求,分析业务,一步步摸索开发项目。